# 旧准则下，分公司的筹建期费用是否可以入长期待摊费用

提问人：Eylu 时间：2012-12-13 22:57:24
请教陈老师及各位老师， 如果总公司已经开始生产经营， 但是分公司仍处于筹建期， 那么分公司的筹建费用能否计入长期待摊费用核算？

回答人：chenyiwei
不可以，旧准则下的开办费概念是针对法人主体的，一个法人的开办费概念只能使用一次。